【裁判字號】    89,交易,1
【裁判日期】    890201
【裁判案由】    過失傷害
【裁判全文】
臺灣士林地方法院刑事判決                            八十九年度交易字第一號
    公  訴  人  臺灣士林地方法院檢察署檢察官
    被      告  乙○○
右列被告因過失傷害案件，經檢察官提起公訴 (八十八年度偵字第二四五九號)，本
院判決如左：
    主  文
乙○○因過失傷害人，處有期徒刑伍月，如易科罰金以參佰元折算壹日。
    事  實
一、乙○○於民國八十八年一月二十七日凌晨零時四十分許，駕駛車牌ＥＸ－八八三
    ０號小客車，由台北縣淡水鎮捷運站往學府路方向行駛，本應注意行經設有閃光
    紅燈之路口，應暫停讓，而依當時情形，又無不能注意之情形，竟疏未注意，猶
    以四、五十公里之速度超速行駛，致小客車右側車身擦撞由甲○○騎乘正沿中正
    東路往淡水方向行駛之車牌ＣＨＲ－九八八號機車車頭，使甲○○人車倒地，受
    有右側鎖骨粉碎性骨折之輕傷害。
二、案經甲○○訴由台北縣警察局淡水分局移請台灣士林地方法院檢察署檢察官偵查
    起訴。
     理  由
一、訊據被告乙○○坦承於右揭時、地駕車與告訴人甲○○發生車禍之事實，惟辯稱
    ：伊車速僅有二十公里，伊於警訊時隨口答稱四、五十公里，係指伊平常開車速
    度。又伊通過中正東路時曾掃視左右，未見來車才通過。且伊已通過中正東路十
    分之九，係告訴人車速較快，或疏於注意，剎車不住，撞上伊車後，右肩又撞伊
    車之車尾云云。經查，閃光紅燈表示「停車再開」，車輛應減速接近，先停止於
    交岔路口前，讓幹線道優先通行後，認為安全時，方得續行，道路交通標誌標線
    號誌設置規則第二百十一條規定甚明。肇事地點為設有閃光紅燈之路口，限速四
    十公里。被告於肇事後坦承其車速約四十至五十公里（見偵卷第五頁反面），核
    與告訴人華柏華指訴被告車速很快之情節相符。被告嗣後改稱其車速僅有二十公
    里云云，不足採信。再參諸卷附道路交通事故調查報告表所載兩車肇事後之位置
    及車輛受損部位，足認被告行經設有閃光紅燈之路口未暫停讓，反超速行駛，為
    肇事之原因。而本件車禍經台灣省台北縣區車輛行車事故鑑定委員會鑑定及台灣
    省車輛行車事故覆議鑑定委員會覆議結果，亦同此認定。被告確有過失甚明。又
    告訴人因本件車禍受有右側鎖骨粉碎性骨折之輕傷害，有診斷證明書乙紙在卷可
    稽。被告之過失行為與告訴人之受傷間有相當因果關係。被告罪證明確，犯行堪
    以認定。
二、核被告所為係犯刑法第二百八十四條第一項前段之過失傷害罪。爰審酌被告之過
    失程度、所生之危害、肇事後之態度及尚未賠償告訴人等一切情狀，量處如主文
    所示之刑，並諭知易科罰金折算之標準。
據上論斷，應依刑事訴訟法第二百九十九條第一項前段，刑法第二百八十四條第一項
前段、第四十一條，罰金罰鍰提高標準條例第一條前段、第二條，判決如主文。
本案經檢察官徐文豪到庭執行職務。
中      華      民      國      八十九      年  二    月      一        日
                                臺灣士林地方法院刑事第二庭
                                    法  官  楊  智  勝
右正本證明與原本無異。
如不服本判決應於送達後十日內向本院提出上訴狀。
                                    書記官  楊  敏  琴
中      華      民      國      八十九      年    二  月      二        日
附錄本案論罪科刑法條全文
刑法第二百八十四條第一項：因過失傷害人者，處六月以下有期徒刑，拘役或五百元
以下罰金，致重傷者，處一年以下有期徒刑，拘役或五百元以下罰金。


司法院資訊處製作；財團法人民間司法改革基金會備份。
